# 代持股份

提问人：kenshin0225 时间：2015-03-01 15:46:43
陈版主，
有关代持在审计报告中的披露及其他事项想请教下~ 代持相关：
1. B公司注册/实收资本为人民币 100 元，若A公司持有B公司99%的股份，C个人代持剩余1%的股份（所有资本均由A公司出资，A公司与C个人签订了代持协议，且假设已经获取了律师意见，其代持没有瑕疵），那么在审计报告中的注册资本/实收资本结构中应当如何披露？会不会出现注册资本C个人有 1 元，但是实收资本C个人为 0 元。
2. 在此种情况下，A公司的长期股权投资是否应当确认为 100 元而非 99 元？A公司编制合并财务报表时，是否应将B公司100%并入？
谢谢！

回答人：chenyiwei
此时，应按照实质重于形式的原则，认为投资成本为 100 ，持股比例为 100 ％，无少数股权。同时在附注中详细披露该代持安排。